【裁判字號】    98,易,2843
【裁判日期】    981218
【裁判案由】    竊盜
【裁判全文】
臺灣臺北地方法院刑事判決              98年度易字第2843號
公  訴  人  臺灣臺北地方法院檢察署檢察官
被      告  丙○○
上列被告因竊盜案件，經檢察官提起公訴（九十八年度偵字第七
二○九七八號），嗣於本院準備程序進行中，被告就被訴事實均
為有罪之陳述，經本院裁定進行簡式審判程序，判決如下：
    主    文
丙○○攜帶兇器竊盜，處有期徒刑陸月，如易科罰金，以新臺幣
壹千元折算壹日；又攜帶兇器竊盜，處有期徒刑肆月，如易科罰
金，以新臺幣壹仟元折算壹日。應執行有期徒刑捌月，如易科罰
金，以新臺幣壹仟元折算壹日。
    事    實
一、丙○○（一）意圖為自己不法之所有，於民國九十八年七月
    三日晚上九時許，在臺北縣中和市○○路○段一二八巷一弄
    三之三號前，乘停放在該處車牌號碼ＡＥ九—二六○號普通
    重型機車車主徐文倚、使用人甲○○不在場之際，先以其所
    有客觀上足以對人之生命、身體、安全構成威脅，且具有危
    險性而屬兇器之螺絲起子一支，拆下該車牌號碼ＡＥ九—二
    六○號普通重型機車之車牌一面，再連接鎖頭旁電源線後發
    動機車之方式，竊取上開普通重型機車一輛，得手後供己代
    步使用。（二）丙○○因上開車牌號碼ＡＥ九—二六○號普
    通重型機車故障，為取得代步工具，竟另意圖為自己不法之
    所有，於九十八年八月二十三日上午九時許，在臺北縣新店
    市○○路○段二八八巷內某處，乘停放在該處車牌號碼ＢＰ
    Ｕ—○五六號普通重型機車車主乙○○不在場之際，先以其
    所有客觀上足以對人之生命、身體、安全構成威脅，且具有
    危險性而屬兇器之螺絲起子一支，拆下該車牌號碼ＢＰＵ—
    ○五六號普通重型機車之車牌一面，再連接鎖頭旁電源線後
    發動機車之方式，竊取上開普通重型機車一輛，得手後供己
    代步使用。丙○○為規避查緝，乃將其兄張智原（起訴書誤
    載為張智源）所有車牌號碼ＬＹ八—四九九號普通重型機車
    之車牌一面懸掛在其竊得之前開車牌號碼ＢＰＵ—○五六號
    普通重型機車上。嗣於九十八年八月二十八日下午五時五十
    分許，在臺北縣新店市○○路○段一六七號前，丙○○正欲
    以其所有之鑰匙一支發動前開懸掛ＬＹ八—四九九號車牌之
    車牌號碼ＢＰＵ—○五六號普通重型機車時，為警當場查獲
    丙○○上開竊取車牌號碼ＢＰＵ—○五六號普通重型機車之
    行為，並扣得丙○○所有之鑰匙一支。嗣丙○○於有偵查權
    限之員警未發覺其所為上開（一）犯罪情節之前，主動供出
    自己竊取上開（一）車牌號碼ＡＥ九—二六○號普通重型機
    車之經過而接受裁判。
二、案經甲○○、乙○○訴由臺北縣政府警察局新店分局報請臺
    灣臺北地方法院檢察署檢察官偵查起訴。
    理    由
一、前揭犯罪事實，業據被告丙○○於警詢、偵查及本院審理中
    坦承不諱，核與告訴人甲○○、乙○○於警詢中指訴情節相
    符，復經證人張智原於警詢中證述屬實，並有臺北縣政府警
    察局新店分局搜索扣押筆錄、臺北縣政府警察局新店分局扣
    押物品目錄表、臺北縣政府警察局新店分局扣押筆錄、贓物
    認領保管單、臺北縣政府警察局車輛協尋電腦輸入單、車籍
    查詢—基本資料詳細畫面及照片等件在卷可參，且有鑰匙一
    支扣案可佐，足徵被告任意性自白與事實相符，應堪採信。
    綜上所述，本件事證明確，被告犯行均堪以認定，應均依法
    論科。
二、按刑法第三百二十一條第一項第三款所謂「兇器」，其種類
    並無限制，凡客觀上足對人之生命、身體、安全構成威脅，
    具有危險性之兇器均屬之，且祇須行竊時攜帶此種具有危險
    性之兇器為已足，並不以攜帶之初有行兇之意圖為必要，最
    高法院七十九年臺上字第五二五三號著有判例意旨可資參照
    。查本件被告持以行竊之螺絲起子一支，為金屬材質，前端
    尖銳，質地堅硬，具有相當重量，依一般社會常情，認金屬
    製之螺絲起子一支，在客觀上顯然均足以對人之生命、身體
    、安全構成威脅而具有危險性，屬於兇器。核被告所為，均
    係犯刑法第三百二十一條第一項第三款之攜帶兇器竊盜罪。
    被告所犯前開加重竊盜罪二罪，犯意各別，行為不同，應分
    論併罰。被告就其所為上開犯罪事實一（一）之加重竊盜犯
    行未為任何有偵查犯罪職權之公務員已知悉前，不逃避接受
    裁判而當場向警員自首，主動供出自己竊取上開（一）車牌
    號碼ＡＥ九—二六○號普通重型機車之經過一節，有記載被
    告自首情形之臺北縣政府警察局新店分局刑事案件移送書、
    、臺北縣政府警察局新店分局解送人犯報告書、臺北縣政府
    警察局新店分局調查筆錄及臺北縣政府警察局新店分局扣押
    筆錄等件附卷可稽，是被告既已就犯罪事實一（一）部分向
    該管公務員申述犯罪事實，而不逃避接受裁判，已合於刑法
    第六十二條前段所定對於未發覺之犯罪自首而接受裁判之要
    件，就被告所為犯罪事實一（一）部分之加重竊盜犯行依該
    條規定減輕其刑。爰分別審酌被告前並無前科，素行良好，
    年輕力壯，竟不思以正當途徑賺取所得，僅因一時貪念，竟
    攜帶屬於兇器之螺絲起子一支前往行竊地點，為本案二次加
    重竊盜犯行，惡性非輕，惟犯罪後坦承犯行，態度良好，衡
    其犯罪之動機、目的、情節及犯罪所生損害等一切情狀，爰
    分別量處如主文所示之刑，併諭知易科罰金之折算標準，並
    定其應執行之刑。按中華民國九十四年二月二日修正公布之
    現行刑法第四十一條第二項，關於數罪併罰，數宣告刑均得
    易科罰金，而定應執行之刑逾六個月者，排除適用同條第一
    項得易科罰金之規定部分，與憲法第二十三條規定有違，並
    與本院釋字第三六六號解釋意旨不符，應自本解釋公布之日
    起失其效力，業經司法院大法官釋字第六六二號解釋文闡明
    在案。查，本院就被告所犯上開二罪之宣告刑均諭知得易科
    罰金，其定應執行之刑固逾六個月，惟參酌司法院大法官釋
    字第六六二號解釋文意旨，爰就被告所犯上開二罪所定之應
    執行之刑諭知易科罰金之折算標準。又扣案之鑰匙一支及未
    扣案之螺絲起子一支固均為被告所有，惟扣案之鑰匙一支並
    非供本案犯罪所用之物，業據被告供明在卷，而螺絲起子一
    支並未扣案，為避免沒收之困難，爰均不予宣告沒收，附此
    敘明。
據上論斷，應依刑事訴訟法第二百七十三條之一第一項、第二百
八十四條之一、第二百九十九條第一項前段，刑法第三百二十一
條第一項第三款、第六十二條前段、第四十一條第一項前段、第
五十一條第五款，判決如主文。
本件經檢察官申心蓓到庭執行職務
中    華    民    國    98    年    12    月    18    日
                臺灣臺北地方法院刑事第六庭
                    法      官  雷淑雯
以上正本證明與原本無異。
如不服本判決，應於判決送達後十日內向本院提出上訴狀（應抄
附繕本）。告訴人或被害人如對於本判決不服者，應具備理由請
求檢察官上訴，其上訴期間之計算係以檢察官收受判決正本之日
期為準。
                    書  記  官  胡詩唯
中    華    民    國    98    年    12    月    18    日
附錄本案論罪科刑法條全文
中華民國刑法第三百二十一條
犯竊盜罪而有左列情形之一者，處六月以上、五年以下有期徒刑
：
一、於夜間侵入住宅或有人居住之建築物、船艦或隱匿其內而犯
    之者。
二、毀越門扇、牆垣或其他安全設備而犯之者。
三、攜帶兇器而犯之者。
四、結夥三人以上而犯之者。
五、乘火災、水災或其他災害之際而犯之者。
六、在車站或埠頭而犯之者。
前項之未遂犯罰之。

司法院資訊處製作；財團法人民間司法改革基金會備份。
